臺灣高雄地方法院刑事判決　　　　　 100年度審易字第2025號
公　訴　人　臺灣高雄地方法院檢察署檢察官
被　　　告　劉福一
上列被告因竊盜案件，經檢察官提起公訴（100年度偵字第12888
、13414號），本院依簡式審判程序判決如下：
    主  文
劉福一犯附表所示竊盜罪，共肆罪，均累犯，各處如附表所示之
刑。應執行有期徒刑壹年陸月。扣案如附表編號4 所示之鑰匙壹
支沒收。
    事  實
一、劉福一前因毒品案件，經本院以96年度訴字第2439號判處應
    執行有期徒刑1 年確定，及經臺灣臺南地方法院以96年度簡
    字第3630號判處有期徒刑4 月確定，嗣經裁定應執行有期徒
    刑1 年4 月確定，入監執行後，於民國98年2 月24日假釋付
    保護管束出監，同年4 月14日保護管束期滿假釋未經撤銷而
    執行完畢。詎仍不知悔改，復分別意圖為自己不法之所有，
    於附表所示之時、地，竊盜陳鵠等人之財物（竊盜過程及查
    獲經過均如附表所示）。
二、案經高雄市政府警察局岡山分局及湖內分局報告臺灣高雄地
    方法院檢察署檢察官偵查起訴。
    理  由
一、按案件由犯罪地或被告之住所、居所或所在地之法院管轄，
    刑事訴訟法第5 條第1 項有明文規定。另刑事案件除有特別
    規定外，固由犯罪地或被告之住所、居所或所在地之法院管
    轄；但數同級法院管轄之案件相牽連而未繫屬於數法院者，
    自得依刑事訴訟法第6 條第1 項，由其中一法院合併管轄，
    最高法院28年上字第3635號判例可資參照。查被告劉福一之
    住所在臺南市，惟附表編號1 至3 所示竊盜行為之犯罪地點
    為高雄市，依上開規定本院對該3 案具有管轄權，附表編號
    4 所示竊盜行為之犯罪地點為臺南市，惟與本件被告所涉上
    開3 案具有刑事訴訟法第7 條第1 款「一人犯數罪」之相牽
    連案件關係，依前揭判例意旨本院對被告為附表編號4 之竊
    盜案件亦有管轄權。另被告所犯竊盜罪，為死刑、無期徒刑
    、最輕本刑為3 年以上有期徒刑以外之罪，其就被訴事實為
    有罪之陳述，經本院告知簡式審判程序之旨，並聽取檢察官
    及被告之意見後，裁定進行簡式審判程序。
二、上開犯罪事實，業經被告於本院審理中坦承不諱，核與附表
    所示被害人於警詢時之證述相符，並有車牌號碼OPB-539 、
    UZS-050 之高雄市政府警察局警察局車輛尋獲電腦輸入單及
    贓物認領保管單各1 紙、高雄市政府警察局湖內分局阿蓮分
    駐所受理刑事案件報案三聯單（被害人陳永祥）1 紙、高雄
    市政府警察局岡山分局扣押筆錄暨扣押物品目錄表1 份、具
    領人陳鵠、林武周之贓物認領保管單各1 紙、照片13紙、監
    視器翻拍照片9 紙、本院公務電話紀錄1 紙在卷及鑰匙1 支
    扣案可資佐證，足認被告之自白與事實相符，足堪採信。本
    件事證明確，被告犯行，均堪認定。
三、核被告上開所為，均係犯刑法第320 條第1 項之普通竊盜罪
    。被告所犯附表所示共4 罪，犯意各別，應分論併罰。被告
    有前開事實欄所載之前科及執行紀錄，有臺灣高等法院被告
    前案紀錄表1 份在卷可按，其於受徒刑之執行完畢後，5 年
    以內故意再犯有期徒刑以上之各罪，均為累犯，應依刑法第
    47條第1 項規定，分別加重其刑。審酌被告不思以己力賺取
    所需，率爾竊取他人財物，侵害他人之財產權，所為實屬不
    該，且其有毒品前科，素行不佳，有臺灣高等法院被告前案
    紀錄表1 份在卷可參，惟念其犯後已坦承犯行，態度尚可，
    所竊之機車經被害人陳鵠、林武周領回，有贓物認領保管單
    2 紙在卷可參，犯罪所生損害部分已有減輕，及其犯罪動機
    、目的、手段、所竊財物之價值等一切情狀，分別量處如主
    文所示之刑，並定其應執行之刑。扣案如附表編號4 所示之
    鑰匙1 支，為其所有供犯如附表編號4 所示之竊盜犯行，據
    其供述在卷，爰依刑法第38條第1 項第2 款規定沒收之。
據上論斷，應依刑事訴訟法第273 條之1 第1 項、第299 條第1
項前段，刑法第320 條第1 項、第47條第1 項、第51條第5 款、
第38條第1 項第2 款，刑法施行法第1 條之1 ，判決如主文。
本案經檢察官余彬誠到庭執行職務。
中    華    民    國  100     年    7     月  19      日
                  刑事第十庭    法  官  顏銀秋
以上正本證明與原本無異。
如不服本判決應於收受送達後10日內向本院提出上訴書狀，並應
敘述具體理由；如未敘述上訴理由者，應於上訴期間屆滿後20日
內向本院補提理由書（均須按他造當事人之人數附繕本）「切勿
逕送上級法院」。
中    華    民    國   100    年    7     月    19    日
                                書記官  林豐富
附錄論罪科刑法條
刑法第320條第1項（竊盜罪）
意圖為自己或第三人不法之所有，而竊取他人之動產者，為竊盜
，處5年以下有期徒刑、拘役或5百元以下罰金。
附表：
┌──┬────┬────┬───┬─────────┬──────────┐
│編號│犯罪時間│犯罪地點│被害人│竊盜過程與查獲經過│   所處之刑         │
├──┼────┼────┼───┼─────────┼──────────┤
│ 1  │100年3月│高雄市阿│ 陳鵠 │見停放在左揭地點之│累犯，有期徒刑伍月。│
│    │21日上午│蓮區民權│      │車牌號碼OPB-539 普│                    │
│    │6時50分 │路18 巷5│      │通重型機車之鑰匙疏│                    │
│    │許      │號前    │      │未取下，而以該鑰匙│                    │
│    │        │        │      │發動後竊取之（價值│                    │
│    │        │        │      │約新臺幣「下同」50│                    │
│    │        │        │      │00元）。嗣於100年3│                    │
│    │        │        │      │月24日8 時20分許，│                    │
│    │        │        │      │在高雄市阿蓮區復安│                    │
│    │        │        │      │里204 之30號，為警│                    │
│    │        │        │      │尋獲該機車（已發還│                    │
│    │        │        │      │陳鵠），並調得劉福│                    │
│    │        │        │      │一騎乘該機車為編號│                    │
│    │        │        │      │2 竊盜行為之監視錄│                    │
│    │        │        │      │影畫面，因而查獲。│                    │
├──┼────┼────┼───┼─────────┼──────────┤
│ 2  │100年3月│高雄市阿│葉淵泉│騎乘上開編號1 所竊│累犯，有期徒刑柒月。│
│    │21日上午│蓮區民權│      │得之機車至左揭地點│                    │
│    │7時16分 │路92 巷 │      │竊取塑膠模具油壓器│                    │
│    │許      │195 號「│      │4 具（共價值約2000│                    │
│    │        │明展塑膠│      │0 元）得手後以500 │                    │
│    │        │企業社」│      │元售予不詳舊貨商。│                    │
│    │        │        │      │嗣經警調閱監視錄影│                    │
│    │        │        │      │畫面而查獲。      │                    │
├──┼────┼────┼───┼─────────┼──────────┤
│ 3  │100年3月│高雄市阿│陳永祥│徒手竊取捷安特牌腳│累犯，有期徒刑肆月。│
│    │24日下午│蓮區阿蓮│      │踏車1 輛（價值約25│                    │
│    │5時許   │國小內車│      │00元）得手。嗣經警│                    │
│    │        │棚      │      │調閱監視錄影畫面而│                    │
│    │        │        │      │查獲。            │                    │
├──┼────┼────┼───┼─────────┼──────────┤
│ 4  │100年4月│臺南市中│林武周│以其所有之鑰匙發動│累犯，有期徒刑陸月。│
│    │24日上午│西區成功│      │停放在左揭地點之車│扣案如附表編號4 所示│
│    │10時30分│路與西華│      │牌號碼UZS-050 輕型│之鑰匙壹支沒收。    │
│    │許      │南街口  │      │機車後竊取之（價值│                    │
│    │        │        │      │約10000 元）。嗣於│                    │
│    │        │        │      │100 年4 月26日12時│                    │
│    │        │        │      │5 分許，在高雄市燕│                    │
│    │        │        │      │巢區○○路526 號之│                    │
│    │        │        │      │4 前，劉福一因騎乘│                    │
│    │        │        │      │該機車為警查獲，起│                    │
│    │        │        │      │出該機車1 台（已發│                    │
│    │        │        │      │還林武周），並扣得│                    │
│    │        │        │      │其所有供竊盜所用之│                    │
│    │        │        │      │前揭鑰匙1 支。    │                    │
└──┴────┴────┴───┴─────────┴──────────┘